【裁判字號】    89,易,2261
【裁判日期】    890731
【裁判案由】    傷害
【裁判全文】
臺灣高雄地方法院刑事判決                        八十九年度易字第二二六一號
    公  訴  人  臺灣高雄地方法院檢察署檢察官
    被      告  乙○○
右列被告因傷害案件，經檢察官聲請簡易判決處刑（八十九年度調偵字第三八號），
經本院高雄簡易庭認應依普通審判程序審理，移送本院刑事庭，本院判決如左：
    主  文
乙○○傷害人之身體，處拘役參拾日，如易科罰金，以參佰元折算壹日。
    事  實
一、乙○○與甲○○為夫妻關係，係家庭暴力防治法第三條第一款所稱之家庭成員，
    平日感情不睦，二人於民國八十八年七月二十三日十一時許，在高雄市小港區○
    ○○路小港機場附近，因甲○○離家及與數度他人發生不正常之交往等問題發生
    爭吵，乙○○竟基於傷害之犯意，以所有置於車上之螺絲起子一把毆打甲○○之
    頭部並以拳頭毆打其身體及背部，致甲○○受有左前臂多處淤傷（五╳五公分淤
    傷二處、五╳九公分淤傷一處、五╳四公分淤傷一處）、左手掌背淤傷（五╳六
    公分）、左肩胛骨紫藍色淤傷（十五╳七公分）之傷害。
二、案經被害人甲○○訴由高雄市政府警察局三民分局移送臺灣高雄地方法院檢察署
    檢察官偵查起訴。
    理  由
一、訊據被告乙○○對於右揭事實自白不諱，核與告訴人甲○○之指述相符，告訴人
    受有前開傷害，亦有阮綜合醫院出具之診斷證明書一紙在卷可稽，堪信被告前揭
    自白與事實相符，被告犯行洵足認定，本件事證明確，應依法論科。
二、核被告所為，係犯刑法第二百七十七條第一項之傷害罪。被害人甲○○於婚姻關
    係存續中，曾數次與他人發生不正常之男女交往，此經證人蘇意智結證稱：「因
    為我與甲○○有性行為，我之前不知道她已經結婚」等語明確，證人鄭富維亦結
    證稱：「有一天我喝醉了，她開車載我到汽車旅館睡覺，在交往期間…她沒告訴
    我她幾年次」甚明（參照卷附本院八十八年度家護字第一三二號八十九年二月一
    日、同年二月二十九日非訟事件筆錄），並有和解書二紙及本院八十八年家護更
    字第一號民事裁定附卷可參，被告所陳稱被害人離家及數度與他人有不正常之交
    往，自可採信。爰審酌被告對於夫妻感情爭執不循和平協商方式解決，竟訴諸暴
    力手段、其犯罪之動機係因告訴人甲○○數度與他人發生不正常之男女交往，致
    一時氣憤所為、其犯罪目的、手段、被害人所受傷害程度及被告犯罪後坦承犯行
    等一切情狀，量處如主文所示之刑，並諭知易科罰金之折算標準。被告持以毆打
    告訴人之螺絲起子一把，雖為被告所有供犯罪所用之物，然已滅失，此經被告供
    認在卷，爰不另為沒收之諭知，併此敘明。
據上論斷，應依刑事訴訟法第二百九十九條第一項前段、刑法第二百七十七條第一項
、第四十一條，罰金罰鍰提高標準條例第一條前段、第二條，判決如主文。
中      華      民      國    八十九    年      七      月    三十一    日
                                    臺灣高雄地方法院刑事第三庭
                                      審判長法  官  宋  明  中
                                            法  官  古  振  暉
                                            法  官  葉  啟  洲
右正本證明與原本無異。
如不服本判決，應於判決送達後十日內，向本院提出上訴狀。
                                            書記官  盧  雅  婷
中      華      民      國    八十九    年      八      月      一      日
附錄本判決之論罪法條：
刑法第二百七十七條第一項
傷害人之身體或健康者，處三年以下有期徒刑，拘役或一千元以下罰金。


司法院資訊處製作；財團法人民間司法改革基金會備份。
